福建金門地方法院民事裁定
110年度司繼字第97號
聲  請  人  臺南市政府財政稅務局

法定代理人  陳柏誠    
關  係  人  謝以涵律師
上列聲請人聲請選任被繼承人李騏鳴之遺產管理人事件，本院裁
定如下：
    主  文
選任謝以涵律師為被繼承人李騏鳴（男，民國00年0月00日生，
身分證統一編號：Z000000000號，生前最後住所即籍設：金門縣
○○鎮○○0號，民國106年8月14日死亡）之遺產管理人。
准對被繼承人李騏鳴大陸地區以外之繼承人為承認繼承之公示催
告。
被繼承人李騏鳴之大陸地區以外之繼承人，應自前項公示催告公
告於司法院網站之日起7個月內向遺產管理人承認繼承。上述期
限屆滿，無繼承人承認繼承時，被繼承人李騏鳴之遺產，於大陸
地區之繼承人依法繼承、清償債權並交付遺贈物後，如有賸餘即
歸屬國庫。
程序費用由被繼承人李騏鳴之遺產負擔。
    理  由
一、按繼承開始時，繼承人之有無不明者，由親屬會議於1個月
    內選定遺產管理人，並將繼承開始及選定遺產管理人之事由
    ，向法院報明；親屬會議依前條規定為報明後，法院應依公
    示催告程序，定6月以上之期限，公告繼承人，命其於期限
    內承認繼承；又無親屬會議或親屬會議未於前條所定期限內
    選定遺產管理人者，利害關係人或檢察官，得聲請法院選任
    遺產管理人，並由法院依前項規定為公示催告，民法第1177
    條及第1178條分別定有明文。
二、本件聲請意旨略以：被繼承人遺有臺南市土地1筆，因被繼
    承人之第一及第三順位繼承人均拋棄繼承，第二及第四順位
    繼承人已殁，致上開土地之稅捐無從辦理送達，為保障稅捐
    之徵起，爰請求選任遺產管理人等語。
三、經查，聲請人主張之上開事實，業據提出戶籍資料、欠稅查
    詢情形表等件為憑，經本院職權調閱案卷及清單，被繼承人
    之繼承人均已拋棄繼承，且無親屬會議或親屬會議法定期限
    內選定遺產管理人，是聲請人就為被繼承人所遺土地為核課
    稅捐等公法上權利行使，自有法律上利害關係，得為本件聲
    請。本院取得社團法人臺南律師公會願任遺產管理人之會員
    名冊，徵得謝以涵律師之同意擔任遺產管理人。本院考量謝
    以涵律師具有專業素養，由其擔任遺產管理人，當足勝任遺
    產管理之事務，本院爰選任謝以涵律師為被繼承人之遺產管
    理人，並依民法第1178條規定，定期對被繼承人之大陸地區
    以外之繼承人為承認繼承之公示催告。
四、依家事事件法第127條第4項，裁定如主文。
五、如不服本裁定，應於裁定送達後10日內向本院提出抗告狀，
    並繳納抗告費新台幣1,000元。
中    華    民    國   111    年    3     月    14    日
                  家事庭司法事務官  陳宥樺